sc_IT/sc_IT/sc_IT.aff
FLAG UTF-8
SFX L Y 41
SFX L ere ere/Y rere ds:infinitu presente
SFX L o o/Y ro ds:indicativu presente 1ps
SFX L o as/Y ro ds:indicativu presente 2ps
SFX L o at/Y ro ds:indicativu presente 3ps
SFX L o amus/Y ro ds:indicativu presente 1pp
SFX L o ades/Y ro ds:indicativu presente 2pp
SFX L o ant/Y ro ds:indicativu presente 3pp
SFX L o aia/Y ro ds:indicativu imperfetu 1ps
SFX L o aias/Y ro ds:indicativu imperfetu 2ps
SFX L o aiat/Y ro ds:indicativu imperfetu 3ps
SFX L o aìamus/Y ro ds:indicativu imperfetu 1pp
SFX L o aiais/Y ro ds:indicativu imperfetu 2pp
SFX L o aiant/Y ro ds:indicativu imperfetu 3pp
SFX L rere gia/Y rere ds:congiuntivu presente 1ps
SFX L rere gias/Y rere ds:congiuntivu presente 2ps
SFX L rere giat/Y rere ds:congiuntivu presente 3ps
SFX L o giamus/Y ro ds:congiuntivu presente 1pp
SFX L o giais/Y ro ds:congiuntivu presente 2pp
SFX L rere giant/Y rere ds:congiuntivu presente 3pp
SFX L o rere/Y ro ds:congiuntivu imperfetu 1ps
SFX L o reres/Y ro ds:congiuntivu imperfetu 2ps
SFX L o reret/Y ro ds:congiuntivu imperfetu 3ps
SFX L o reremus/Y ro ds:congiuntivu imperfetu 1pp
SFX L o rereis/Y ro ds:congiuntivu imperfetu 2pp
SFX L o rerent/Y ro ds:congiuntivu imperfetu 3pp
SFX L o a/V ro ds:imperativu 2ps
SFX L rere gias/V rere ds:imperativu negativu 2ps
SFX L rere giat/V rere ds:imperativu 3ps
SFX L o giamus/V ro ds:imperativu 1pp
SFX L o ade/V ro ds:imperativu 2pp
SFX L o giais/V ro ds:imperativu negativu 2pp
SFX L rere giant/V rere ds:imperativu 3pp
SFX L o adu/D ro ds:partitzìpiu passadu
SFX L o ende/V ro ds:gerùndiu presente
SFX L o gei/Y o ds:passadu remotu 1ps
SFX L o gesi/Y o ds:passadu remotu 1ps
SFX L o geist/Y o ds:passadu remotu 2ps
SFX L o geit/Y o ds:passadu remotu 3ps
SFX L o gemus/Y o ds:passadu remotu 1pp
SFX L o geis/Y o ds:passadu remotu 2pp
SFX L o geint/Y o ds:passadu remotu 3pp

# III Coniugatzione in -ire (chentza a. gràficu, pro vrb. 
# chi tenent sa matessi pertzisa raighina in totu sas var. 
# in -ire; pro sos àteros inditu abbandda).
#
# Ref. LSC 21, LSC 22

SFX M Y 53
SFX M ire ire/Y ire ds:infinidu presente
SFX M ire o/Y [^h]ire ds:indicativu presente 1ps
SFX M hire o/Y hire ds:indicativu presente 1ps
SFX M ire is/Y ire ds:indicativu presente 2ps
SFX M ire it/Y ire ds:indicativu presente 3ps
SFX M ire imus/Y ire ds:indicativu presente 1pp
SFX M ire ides/Y ire ds:indicativu presente 2pp
SFX M ire int/Y ire ds:indicativu presente 3pp
SFX M ire ia/Y ire ds:indicativu imperfetu 1ps
SFX M ire ias/Y ire ds:indicativu imperfetu 2ps
SFX M ire iat/Y ire ds:indicativu imperfetu 3ps
SFX M ire ìamus/Y ire ds:indicativu imperfetu 1pp
SFX M ire iais/Y ire ds:indicativu imperfetu 2pp
SFX M ire iant/Y ire ds:indicativu imperfetu 3pp
SFX M ire a/Y [^h]ire ds:congiuntivu presente 1ps
SFX M hire a/Y hire ds:congiuntivu presente 1ps
SFX M ire as/Y [^h]ire ds:congiuntivu presente 2ps
SFX M hire as/Y hire ds:congiuntivu presente 2ps
SFX M ire at/Y [^h]ire ds:congiuntivu presente 3ps
SFX M hire at/Y hire ds:congiuntivu presente 3ps
SFX M ire amus/Y [^h]ire ds:congiuntivu presente 1pp
SFX M hire amus/Y hire ds:congiuntivu presente 1pp
SFX M ire ais/Y [^h]ire ds:congiuntivu presente 2pp
SFX M hire ais/Y hire ds:congiuntivu presente 2pp
SFX M ire ant/Y [^h]ire ds:congiuntivu presente 3pp
SFX M hire ant/Y hire ds:congiuntivu presente 3pp
SFX M ire ire/Y ire ds:congiuntivu imperfetu 1ps
SFX M ire ires/Y ire ds:congiuntivu imperfetu 2ps
SFX M ire iret/Y ire ds:congiuntivu imperfetu 3ps
SFX M ire iremus/Y ire ds:congiuntivu imperfetu 1pp
SFX M ire ireis/Y ire ds:congiuntivu imperfetu 2pp
SFX M ire irent/Y ire ds:congiuntivu imperfetu 3pp
SFX M ire i/V ire ds:imperativu 2ps
SFX M ire as/V [^h]ire ds:imperativu negativu 2ps
SFX M hire as/V hire ds:imperativu negativu 2ps
SFX M ire at/V [^h]ire ds:imperativu 3ps
SFX M hire at/V hire ds:imperativu 3ps
SFX M ire amus/V [^h]ire ds:imperativu 1pp
SFX M hire amus/V hire ds:imperativu 1pp
SFX M ire ide/V ire ds:imperativu 2pp
SFX M ire ais/V [^h]ire ds:imperativu negativu 2pp
SFX M hire ais/V hire ds:imperativu negativu 2pp
SFX M ire ant/V [^h]ire ds:imperativu 3pp
SFX M hire ant/V hire ds:imperativu 3pp
SFX M ire idu/D ire ds:partitzìpiu passadu
SFX M ire ende/V ire ds:gerùndiu presente
SFX M ire ei/Y ire ds:passadu remotu 1ps
SFX M ire esi/Y ire ds:passadu remotu 1ps
SFX M ire eist/Y ire ds:passadu remotu 2ps
SFX M ire eit/Y ire ds:passadu remotu 3ps
SFX M ire emus/Y ire ds:passadu remotu 1pp
SFX M ire eis/Y ire ds:passadu remotu 2pp
SFX M ire eint/Y ire ds:passadu remotu 3pp

# Numeralis
#
# Ref. LSC 19

SFX N Y 16
SFX N i unu i is:+unu
SFX N a unu a is:+unu
SFX N 0 duos [ia] is:+duos
SFX N 0 duas [ia] is:+duos feminile
SFX N 0 très [ia] is:+très
SFX N 0 bator [ia] is:+bator
SFX N 0 ghimbe [ia] is:+ghimbe
SFX N 0 sès [ia] is:+sès
SFX N 0 sete [ia] is:+sete
SFX N i oto i is:+oto
SFX N a oto a is:+oto
SFX N 0 noe [ia] is:+noe
SFX N i ina i is:+ina
SFX N a ina a is:+ina
SFX N os as os is:feminile
SFX N os a os is:+mìgia

# - Sos verbos ausiliares
#
# Coniugatzione de is verbos ausiliares èsser e àer (in su ditzionariu tocat a
# ponni s'infinidu, sa primu persona de s'indicativu presente, indicativu
# imperfetu e congiuntivu imperfetu cun sa regula /O es. èsser/O so/O fia/O essere/O)
#
# Ref. LSC 20
